臺灣高等法院刑事裁定　　　　　　　　100年度抗字第1308號
抗　告　人
即　被　告　許富勝
選任辯護人　洪大明律師
上列抗告人即被告因違反槍砲彈藥刀械管制條例案件，不服臺灣
新竹地方法院100 年度訴字第167 號，中華民國100 年11月3 日
第一審延長羈押之裁定，提起抗告，本院裁定如下：
    主  文
抗告駁回。
    理  由
一、原裁定意旨略以：被告許富勝因違反槍砲彈藥刀械管制條例
    等案件，與共同被告劉易宏（已於民國100 年11月3 日當庭
    諭知具保在案）涉犯違反槍砲彈藥刀械管制條例第8 條第4
    項、同條例第12條第4 項之非法持有槍彈罪，刑法第305 條
    之恐嚇危害安全罪，經依法於100 年6 月9 日執行羈押並予
    以禁止接見通信在案，再於100 年9 月9 日起延長羈押2 月
    在案。茲查被告仍有刑事訴訟法第101 條第1 項第2 款及第
    101 條之1 第1 項第4 款規定之羈押原因，並認有繼續羈押
    之必要，爰自100 年11月9 日起，再度延長羈押2 月。另本
    案業已審結，被告應無勾串其餘證人之虞，故於100 年11月
    3 日解除禁止接見通信。
二、抗告意旨略以：本件被告許富勝自始堅決否認犯行，又共同
    被告劉易宏之供述係遭承辦員警不法取供，且劉易宏之供述
    ，前後反覆並矛盾，違反經驗法則。又原審於100 年7 月22
    日勘驗新竹市○○路76號之監視光碟，勘驗結果光碟內騎乘
    機車之二人，安全帽都是深色系，無明顯區別，且該機車並
    無照後鏡等突出物，與卷附相片顯不相同。且位在新竹市○
    ○路、經國路口之高雄銀行柱子外監視器，及中和路、經國
    路口之電線桿上之監視器，均得看到行兇者犯案及離去畫面
    ，員警何以案發時未對被告有利之證據為蒐證，而蓄意不調
    取對被告有利之重要監視錄影光碟。況被告及共犯劉易宏在
    經過案發現場時附近，並無遮掩、戴頭套或拆車牌，顯與常
    情未合。則本件欠缺被告犯罪嫌疑重大之積極事證，懇請撤
    銷原裁定云云。
三、按「被告經法官訊問後，認為犯罪嫌疑重大，而有下列情形
    之一，非予羈押，顯難進行追訴、審判或執行者，得羈押之
    ：(二)有事實足認為有湮滅、偽造、變造證據或勾串共犯或證
    人之虞者」；「被告經法官訊問後，認為犯下列各款之罪，
    其嫌疑重大，有事實足認為有反覆實施同一犯罪之虞，而有
    羈押之必要者，得羈押之：……四、刑法第304 條之強制罪
    、第305 條之恐嚇危害安全罪。……」，刑事訴訟法第101
    條第1 項第2 款、第101 條之1 第1 項第4 款分別定有明文
    。又按法院對被告執行之羈押，本質上係為使訴訟程序得以
    順利進行或為保全證據或為保全對被告刑罰之執行之目的，
    而對被告所實施之剝奪人身自由之強制處分，是對被告有無
    羈押之必要，當由法院以上述羈押之目的，依職權為目的性
    之裁量為其裁量標準，如就客觀情事觀察，法院羈押裁定，
    無明顯違反憲法比例原則，即難謂有何違法或不當可言。又
    羈押被告之審酌，並非在行被告係有罪、無罪調查，而係以
    被告所犯罪嫌是否重大，有無羈押原因及必要性，資為是否
    羈押之依據。而所謂「犯罪嫌疑重大」，係指有具體事由，
    足以令人相信被告很有可能涉嫌其被控之犯罪已足，並以自
    由證明為之，此與認定犯罪事實所憑證據，須達無合理懷疑
    程度者迥異。
四、經查：被告許富勝抗告意旨雖否認犯罪，並以證人即共犯劉
    易宏之證言前後反覆並矛盾，違反經驗法則，且原審勘驗結
    果與卷附證據不符、有重要證據漏未調查，難認被告犯罪嫌
    疑重大云云為辯。惟按關於羈押與否之審查，並非在就被告
    犯罪事實有無為嚴格之調查，依上開意旨，法院就被告是否
    有無犯罪嫌疑，僅須有自由證明即足認定。又供述證據，雖
    然先後不一或彼此齟齬，法院仍得予以綜合觀察，定其取捨
    ，非謂其中一有不符，即應全部不予採用。是本案原審業已
    於100 年11月3 日調查證據完畢，並辯論終結，酌以卷存相
    關事證，堪認被告犯罪嫌疑重大。又共犯劉易宏已坦承犯行
    ，被告與證人間之證述存有諸多齟齬，復觀之卷附卷證，依
    共犯劉易宏於警詢所供稱：被告恐係新竹天橋幫的份子，其
    家族都是流氓世家，恐因出賣他們，遭他們報復等語，則因
    本案尚未確定，若被告具保在外，可預期在本案上訴期間有
    對具保在外之劉易宏強逼翻供並勾串證述以規避其刑責之高
    度可能性，故該羈押之必要性目前無從透過具保或限制住居
    等手段加以替代，且其所涉犯前述之持槍彈射擊恫嚇他人之
    重罪，對社會危害甚鉅，予以繼續羈押，適足以防衛社會安
    全，並不違比例原則，足認被告依刑事訴訟法第101 條第1
    項第2 款及同法第101 條之1 第1 項第4 款規定之羈押原因
    仍然存在，並認有繼續羈押之必要。是原審審酌全卷及相關
    事證，斟酌訴訟進行程度及其他一切情事，認被告犯罪嫌疑
    重大，為期防衛社會安全，非予延長羈押顯難進行追訴，俾
    利後續訴訟程序之進行，尚非無據。從而，被告抗告指摘原
    裁定不當，殊難憑採，其抗告為無理由，應予駁回。
五、據上論結，應依刑事訴訟法第412 條，裁定如主文。
中    華    民    國   100    年    11    月    15    日
                  刑事第九庭  審判長法  官  許仕楓
                                    法  官  蔡守訓
                                    法  官  許必奇
以上正本證明與原本無異。
不得再抗告。
                                    書記官  楊品璇
中    華    民    國   100    年    11    月    17    日